臺灣臺北地方法院刑事判決　　　　　　　94年度訴緝字第36號
公　訴　人　臺灣臺北地方法院檢察署檢察官
被　　　告　甲○○
上列被告因違反毒品危害防制條例案件，經檢察官提起公訴（93
年度毒偵字第474號），被告於本院準備程序中就被訴事實為有
罪之陳述，經本院合議庭裁定由受命法官獨任進行簡式審判程序
審理，判決如下：
    主  文
甲○○施用第一級毒品，處有期徒刑陸月，如易科罰金，以參佰
元折算壹日。又施用第二級毒品，處有期徒刑肆月，如易科罰金
，以參佰元折算壹日。應執行有期徒刑捌月，如易科罰金，以參
佰元折算壹日。
    事  實
一、甲○○前因施用毒品案件，經臺灣板橋地方法院於民國88年
    4月21 日以88年度毒聲字第2550號裁定令入勒戒處所觀察、
    勒戒後，認無繼續施用毒品之傾向，由臺灣板橋地方法院檢
    察署檢察官為不起訴處分確定；復因施用毒品案件，經本院
    於89年5 月17日以89年度毒聲字第1246號裁定令入勒戒處所
    觀察、勒戒後，認無繼續施用毒品傾向，經臺灣臺北地方法
    院檢察署檢察官於同年7 月14日以89年度毒偵字第1383號為
    不起訴處分確定。詎甲○○未悛悔警惕，竟基於施用第一級
    毒品海洛因之犯意，於93年1 月8日凌晨4時許，在桃園市○
    ○路某PUB內施用摻有第一級毒品海洛因之香煙1支；另基於
    施用第二級毒品安非他命之犯意，於同日凌晨5 時許，在桃
    園縣中壢市○○街8號3樓住處，以將第二級毒品安非他命置
    於玻璃球內點火燒烤吸其煙氣之方式施用第二級毒品安非他
    命1次，嗣於同日下午3時10分許，在上址住處經警搜索查獲
    。
二、案經臺北市政府警察局報告臺灣臺北地方法院檢察署檢察官
    偵查起訴。
    理  由
一、犯罪事實之認定：
  (一)訊據被告甲○○對於上揭事實，於本院審理時均坦承不諱（
    見本院94年2 月25日審判筆錄），且其為警查獲後採集之尿
    液經檢驗結果，呈鴉片類、安非他命類陽性反應，有臺灣尖
    端先進生技醫藥股份有限公司93年2月6日濫用藥物檢驗報告
    、臺北市政府警察局刑事警察大隊毒品案件尿液委驗單各 1
    紙在卷可憑（見偵查卷第8 頁至第10頁）。此外，並有臺灣
    桃園地方法院93年度聲搜字第24號搜索票、搜索筆錄影本各
    1紙附卷可稽（見偵查卷第3 頁至第4頁）。是依上開補強證
    據，足資擔保被告於本院審理中所為前述任意性自白具有相
    當程度之真實性，而得使本院確信被告前述自白與事實相符
    。揆諸刑事訴訟法第156條第1項「被告之自白，非出於強暴
    、脅迫、利誘、詐欺、違法羈押或其他不正之方法，且與事
    實相符者，得為證據。」及第2項「被告之自白，不得作為有
    罪判決之唯一證據，仍應調查其他必要之證據，以察其是否
    與事實相符。」規定，本院自得依被告前述自白及各項補強
    證據認定被告確有施用第一級毒品及施用第二級毒品之犯行
    。
  (二)其次，被告前因施用毒品案件，經臺灣板橋地方法院於88年
    4月21日以88年度毒聲字第2550 號裁定令入勒戒處所觀察、
    勒戒後，認無繼續施用毒品之傾向，由臺灣板橋地方法院檢
    察署檢察官為不起訴處分確定；復因施用毒品案件，經本院
    於89年5 月17日以89年度毒聲字第1246號裁定令入勒戒處所
    觀察、勒戒後，認無繼續施用毒品傾向，經臺灣臺北地方法
    院檢察署檢察官於同年7 月14日以89年度毒偵字第1383號為
    不起訴處分確定等情，為被告所是認，並有臺灣高等法院被
    告全國前案紀錄表及臺灣臺北地方法院檢察署檢察官89年度
    毒偵字第1383號不起訴處分書各1 份在卷可按（見本院卷、
    偵查卷第18頁），是被告於5 年內再犯施用毒品之罪（即修
    正前毒品危害防制條例規定之三犯），卓然甚明。
二、論罪科刑之法律適用：
  (一)按施用毒品者具病患性犯人之特質，故毒品危害防制條例設
    有特別之刑事處遇程序，就符合一定條件經施以戒除措施（
    觀察勒戒及強制戒治）之施用毒品犯罪人，得免其刑事追訴
    處罰。而毒品危害防制條例業於92年7月9日修正公布，並於
    公布後6個月即93年1月9日施行，對施用毒品即違反毒品危
    害防制條例第10條之犯罪，修正前區分為初犯、5年後再犯
    、5年內再犯及三犯以上而異其刑事處遇程序，修正後則簡
    化區分為初犯、5年內再犯及5年後再犯三種，亦即其修正僅
    就非屬犯罪構成要件之追訴處罰條件有所更異，至於論罪罰
    科刑之法條本身（即毒品危害防制條例第10條第1項及第2項
    ）並無變更。又就修正前已繫屬之施用毒品案件，該條例第
    35條第1項第3款規定審判中之案件應由法院依修正後之規定
    處理，另同條第2項則規定如依修正前之規定有利於行為人
    者，適用最有利於行為人之法律。查本件被告雖係於毒品危
    害防制條例修正實施前為三犯毒品危害防制條例第10條之罪
    並於該條例修正後繫屬本院，然無論依修正前後之規定，其
    行為均屬應予追訴處罰之犯罪，修正前之條文並無較有利於
    被告之情形，而處罰所應適用之法條本身亦無變更，故依前
    開之說明，即應適用修正後關於追訴處罰條件之規定，且無
    庸變更檢察官起訴之論罪法條。
  (二)次按海洛因、安非他命分別為毒品危害防制條例第2條第2項
    第1款、第2款所定之第一級毒品及第二級毒品。核被告所為
    ，係犯毒品危害防制條例第10條第1項之施用第一級毒品罪、
    同條例第10條第2 項之施用第二級毒品罪。其施用第一級毒
    品海洛因及第二級毒品安非他命前後持有海洛因、安非他命
    之低度行為經施用之高度行為所吸收，均不另論罪。又被告
    所犯施用第一級毒品罪、施用第二級毒品罪，犯意各別，行
    為互殊，應予分論併罰。爰審酌被告前曾二度因施用毒品經
    觀察、勒戒結果認無繼續施用毒品傾向而經不起訴處分，其
    於觀察、勒戒處分執行完畢後，竟仍三度施用毒品，顯見未
    因上開處分而矯正其行，然被告施用毒品實為戕害自身健康
    之犯罪，於他人尚無明顯重大危害，並斟酌其施用之期間與
    次數，及其於審理中能坦認犯行，犯罪後之態度良好，現有
    正當職業，此有員工職務證明書1紙存卷可佐（附於本院93
    年度訴字第535號卷94年2 月3日訊問筆錄後）等一切情狀，
    分別量處如主文所示之刑，及諭知易科罰金之折算標準，並
    定其應執行之刑，以示儆懲。又被告所犯上開二罪之宣告刑
    既均得易科罰金，定其應執行刑後雖逾有期徒刑六月，依刑
    法第41條第2 項規定，仍應諭知易科罰金之折算標準，附此
    敘明。
據上論斷，應依刑事訴訟法第273條之1第1項、第299條第1 項前
段，毒品危害防制條例第10條第1項、第2項、第35條第1項第3款
、第23條第2項，刑法第11條前段、第41條第1項、第2 項、第51
條第5款，罰金罰鍰提高標準條例第2條，判決如主文。
本案經檢察官劉承武到庭執行職務
中　  華  　民　  國　 　94　　年　　3　　月　　11　　日
                      刑事第八庭 法  官 張筱琪
以上正本證明與原本無異。
如不服本判決，應於判決送達後10日內，向本院提出上訴狀。
                                 書記官 李玟郁
中　  華  　民  　國　　94　　年　　3　　月　　11　　日
毒品危害防制條例第十條
施用第一級毒品者，處六月以上五年以下有期徒刑。
施用第二級毒品者，處三年以下有期徒刑。
